# 卖出股份失去控股权如何做会计分录

提问人：chenyiwei 时间：2016-05-31 05:46:53
实际操作中一般按出售股权的价格按比例推算剩余股权于处置日的公允价值。但理论上应对剩余股权进行重新的整体收益法或市场法评估。出售股权和剩余股权虽然所对应的可辨认净资产相同，但可能由于存在“控制权溢价”等因素的影响，导致其整体公允价值不一定成比例。

回答人：chenyiwei
实际操作中一般按出售股权的价格按比例推算剩余股权于处置日的公允价值。但理论上应对剩余股权进行重新的整体收益法或市场法评估。出售股权和剩余股权虽然所对应的可辨认净资产相同，但可能由于存在“控制权溢价”等因素的影响，导致其整体公允价值不一定成比例。